臺灣士林地方法院刑事裁定　　　　　　　100年度訴字第113號
公　訴　人　臺灣士林地方法院檢察署檢察官
被　　　告　陳盈宏
選任辯護人　法扶律師陳增機
被　　　告　林淑萍
選任辯護人　法扶律師陳宜君
上列被告之毒品危害防制條例案件，對於證據能力之有無，本院
裁定如下：
    主  文
本案各項證據之證據能力之認定，詳如附表一、二之「本院認定
有無證據能力」欄所載。
    理  由
一、各項證據之證據能力認定之理由，詳如附表一、二之「本院
    認定之理由」欄所載。
二、依刑事訴訟法第220條，裁定如主文。
中    華    民    國   100    年    10    月    4     日
                刑事第八庭      審判長法  官  楊秀枝
                                      法  官  黃怡瑜
                                      法  官  黃翰義
以上正本證明與原本無異。
不得抗告。
                                      書記官  謝文傑
中    華    民    國   100    年    10    月    4     日
附表
註：卷宗代號一覽表：
臺灣士林地方法院檢察署100年度偵字第1917號(一)偵查卷宗以
  「偵一卷」表示
臺灣士林地方法院檢察署100年度偵字第1917號(二)偵查卷宗以
  「偵二卷」表示
臺灣士林地方法院檢察署100年度偵字第2445號偵查卷宗以「
  偵三卷」表示
臺灣士林地方法院檢察署100年度偵字第3392號偵查卷宗以「
  偵四卷」表示
臺灣士林地方法院檢察署100年度毒偵字第622號偵查卷宗以「
  偵五卷」表示
臺灣士林地方法院100年度聲羈字第27號刑事卷宗以「羈押卷
  一」表示
臺灣士林地方法院100年度聲羈字第41號刑事卷宗以「羈押卷
  二」表示
臺灣士林地方法院100年度偵聲字第54號刑事卷宗以「羈押卷
  三」表示
臺灣士林地方法院100年度偵聲字第61號刑事卷宗以「羈押卷
  四」表示
臺灣士林地方法院100年度訴字第113號刑事卷宗以「本院卷」
  表示
【附表一：被告陳盈宏（起訴書所載犯罪事實一 (一)、(二)、
  (三)、犯罪事實二、三）之部分】
┌───┬────────┬────┬────────────┬───┬───┬──────┐
│編號  │檢方之證據資料  │ 頁次   │  檢 方 待 證 事 項     │被告陳│本院認│本院認定之理│
│      │                │        │                        │盈宏之│定有無│由〔刑事訴訟│
│      │                │        │                        │主張  │證據能│法（下稱刑訴│
│      │                │        │                        │      │力    │法）〕      │
├───┼────────┼────┼────────────┼───┼───┼──────┤
│(一)  │被告陳盈宏之供述│1.      │1.陳盈宏使用行動電話門號│全部不│全部有│全部依刑訴法│
│      │：              │偵三卷  │  0000000000號與起訴書附│爭執  │證據能│第156條第1項│
│      │1.於警察詢問時之│P14-21  │  表一、二所載之人聯繫毒│      │力    │，被告之自白│
│      │供述：          │        │  品交易事宜。          │      │      │出於任意性，│
│      │100.02.11(14時30│        │2.陳盈宏於100年2月11日上│      │      │且與事實相符│
│      │分)             │        │  午，在臺北市○○○路2 │      │      │者，得為證據│
│      │                │2.      │  段7之1號6樓，施用第二 │      │      │。是被告之供│
│      │2.於檢察官訊問時│(1)偵三卷│  級甲安非他命。        │      │      │述合於任意性│
│      │之供述：        │P87-92  │3.警方於起訴書所載犯罪事│      │      │與關聯性，與│
│      │(1)100.02.11(21時│(2)偵二卷│  實二之時、地查扣之兩節│      │      │事實相符，當│
│      │  48分)         │P49-54  │  式土造鋼管霰彈槍1支、 │      │      │有證據能力。│
│      │(2)100.02.18(11時│        │  仿SIGSAUER廠P220型半自│      │      │            │
│      │  03分)         │        │  動改造手槍1支、仿雙管 │      │      │            │
│      │                │3.      │  霰彈槍1支、制式霰彈2顆│      │      │            │
│      │3.於本院羈押訊問│(1)      │  、制式子彈4顆、已擊發 │      │      │            │
│      │時之供述：      │羈押卷二│  之制式霰彈1顆及手槍主 │      │      │            │
│      │(1)100.02.11(23時│P3-6    │  要組成零件1包為其所持 │      │      │            │
│      │  24分)         │(2)      │  有。                  │      │      │            │
│      │(2)100.04.06(10時│羈押卷四│                        │      │      │            │
│      │  00分)         │P17-18  │                        │      │      │            │
│      │                │        │                        │      │      │            │
│      │                │4.      │                        │      │      │            │
│      │4.於本院審理訊問│(1)本院卷│                        │      │      │            │
│      │之供述：        │P32-39  │                        │      │      │            │
│      │(1)100.04.28(11時│(2)本院卷│                        │      │      │            │
│      │  00分)         │P130-134│                        │      │      │            │
│      │(2)100.05.26(10時│        │                        │      │      │            │
│      │  45分)         │        │                        │      │      │            │
├───┼────────┼────┼────────────┼───┼───┼──────┤
│(二)  │證人即被告林淑萍│1.      │1.林淑萍使用行動電話0916│全部不│全部有│1.          │
│      │之供述：        │偵一卷  │  879253、0000000000號，│爭執  │證據能│被告知有刑事│
│      │1.於警察詢問時之│P12-18  │  代替陳盈宏與起訴書所載│      │力    │訴訟法第159 │
│      │供述：          │        │  附表二編號二至六所示之│      │      │條第1項不得 │
│      │100.01.28(07時00│        │  人聯繫毒品交易事宜，並│      │      │為證據之情形│
│      │分)             │2.      │  代為傳達交易之時間、地│      │      │，而不爭執其│
│      │                │(1)偵一卷│  點、數量、價格等事宜，│      │      │證據能力，依│
│      │2.於檢察官訊問時│P372-376│  且曾隨同陳盈宏外出交易│      │      │同法第159 條│
│      │之供述：        │        │  毒品。                │      │      │之5第2項之規│
│      │100.01.28(15時34│        │2.警方於起訴書所載犯罪事│      │      │定，有證據能│
│      │分)(以證人身分--│        │  實二之時、地所查扣之兩│      │      │力。        │
│      │有具結)         │        │  節式土造鋼管霰彈槍1支 │      │      │            │
│      │                │        │  、仿SIGSAUER廠P220型半│      │      │2.          │
│      │                │        │  自動改造手槍1支、仿雙 │      │      │證人於偵查中│
│      │                │        │  管霰彈槍1支、制式霰彈2│      │      │具結向檢察官│
│      │                │        │  顆、制式子彈4顆、已擊 │      │      │所為之證述，│
│      │                │        │  發之制式霰彈1顆及手槍 │      │      │無顯不可信之│
│      │                │        │  主要組成零件1包為陳盈 │      │      │情況，依刑事│
│      │                │        │  宏所持有。            │      │      │訴訟法第159 │
│      │                │        │                        │      │      │條之1第2項，│
│      │                │        │                        │      │      │得為證據。  │
├───┼────────┼────┼────────────┼───┼───┼──────┤
│(三)  │證人陳裕仁之證述│1.      │1.陳裕仁使用行動電話0988│全部不│全部有│1.          │
│      │：              │偵一卷  │  127710號與陳盈宏聯絡，│爭執  │證據能│被告知有刑事│
│      │1.於警察詢問時之│P46-50  │  並由林淑萍代為轉達購買│      │力    │訴訟法第159 │
│      │供述：          │        │  甲基安非他命之時間、地│      │      │條第1項不得 │
│      │100.01.27(22時53│        │  點、數量、價格等事宜。│      │      │為證據之情形│
│      │分)             │2.      │2.陳裕仁於起訴書附表二編│      │      │，而不爭執其│
│      │                │偵二卷  │  號一至三所示之時間、地│      │      │證據能力，依│
│      │2.於檢察官訊問時│P152-155│  點，以起訴書附表二編號│      │      │同法第159 條│
│      │之供述：        │        │  一至三所示之價格，向陳│      │      │之5第2項之規│
│      │100.03.16(11時28│        │  盈宏購買甲基安非他命。│      │      │定，有證據能│
│      │分)(以證人身分--│        │                        │      │      │力。        │
│      │有具結)         │        │                        │      │      │            │
│      │                │        │                        │      │      │2.          │
│      │                │        │                        │      │      │證人於偵查中│
│      │                │        │                        │      │      │具結向檢察官│
│      │                │        │                        │      │      │所為之證述，│
│      │                │        │                        │      │      │無顯不可信之│
│      │                │        │                        │      │      │情況，依刑事│
│      │                │        │                        │      │      │訴訟法第159 │
│      │                │        │                        │      │      │條之1第2項，│
│      │                │        │                        │      │      │得為證據。  │
├───┼────────┼────┼────────────┼───┼───┼──────┤
│(四)  │證人簡瑞成之證述│1.      │1.簡瑞成使用行動電話0970│全部不│全部有│1.          │
│      │：              │偵一卷  │  664352號與陳盈宏聯絡購│爭執  │證據能│被告知有刑事│
│      │1.於警察詢問時之│P66-71  │  買甲基安非他命之時間、│      │力    │訴訟法第159 │
│      │供述：          │        │  地點、數量、價格等事宜│      │      │條第1項不得 │
│      │100.01.28(03時25│        │  。                    │      │      │為證據之情形│
│      │分)             │2.      │2.簡瑞成於起訴書附表二編│      │      │，而不爭執其│
│      │                │偵二卷  │  號四所示之時間、地點，│      │      │證據能力，依│
│      │2.於檢察官訊問時│P105-107│  以起訴書附表二編號四所│      │      │同法第159 條│
│      │之供述：        │        │  示之價格，向陳盈宏購買│      │      │之5第2項之規│
│      │100.03.11(14時35│        │  甲基安非他命。        │      │      │定，有證據能│
│      │分)(以證人身分--│        │                        │      │      │力。        │
│      │有具結)         │        │                        │      │      │            │
│      │                │        │                        │      │      │2.          │
│      │                │        │                        │      │      │證人於偵查中│
│      │                │        │                        │      │      │具結向檢察官│
│      │                │        │                        │      │      │所為之證述，│
│      │                │        │                        │      │      │無顯不可信之│
│      │                │        │                        │      │      │情況，依刑事│
│      │                │        │                        │      │      │訴訟法第159 │
│      │                │        │                        │      │      │條之1第2項，│
│      │                │        │                        │      │      │得為證據。  │
├───┼────────┼────┼────────────┼───┼───┼──────┤
│(五)  │證人王証緯之證述│1.      │1.王証緯使用行動電話0930│全部不│全部有│1.          │
│      │：              │偵三卷  │  544763號與陳盈宏聯絡購│爭執  │證據能│被告知有刑事│
│      │1.於警察詢問時之│P56-59  │  買甲基安非他命之時間、│      │力    │訴訟法第159 │
│      │供述：          │        │  地點、數量、價格等事宜│      │      │條第1項不得 │
│      │100.01.31(00時22│        │  ，並由陳盈宏駕車搭載林│      │      │為證據之情形│
│      │分)             │2.      │  淑萍同往約定地點交付毒│      │      │，而不爭執其│
│      │                │偵三卷  │  品。                  │      │      │證據能力，依│
│      │2.於檢察官訊問時│P112-116│2.王証緯於起訴書附表二編│      │      │同法第159 條│
│      │之供述：        │        │  號五至六所示之時間、地│      │      │之5第2項之規│
│      │100.01.31(01時48│        │  點，以起訴書附表二編號│      │      │定，有證據能│
│      │分)(以證人身分--│        │  五至六所示之價格，向陳│      │      │力。        │
│      │有具結)         │        │  盈宏購買甲基安非他命。│      │      │            │
│      │                │        │                        │      │      │2.          │
│      │                │        │                        │      │      │證人於偵查中│
│      │                │        │                        │      │      │具結向檢察官│
│      │                │        │                        │      │      │所為之證述，│
│      │                │        │                        │      │      │無顯不可信之│
│      │                │        │                        │      │      │情況，依刑事│
│      │                │        │                        │      │      │訴訟法第159 │
│      │                │        │                        │      │      │條之1第2項，│
│      │                │        │                        │      │      │得為證據。  │
├───┼────────┼────┼────────────┼───┼───┼──────┤
│(六)  │證人李永堯之證述│1.      │1.李永堯使用行動電話0980│全部不│全部有│1.          │
│      │：              │偵一卷  │  467888號與陳盈宏聯絡購│爭執  │證據能│被告知有刑事│
│      │1.於警察詢問時之│P88-97  │  買甲基安非他命之時間、│      │力    │訴訟法第159 │
│      │供述：          │        │  地點、數量、價格等事宜│      │      │條第1項不得 │
│      │100.01.28(00時22│        │  。                    │      │      │為證據之情形│
│      │分)             │2.      │2.李永堯於起訴書附表二編│      │      │，而不爭執其│
│      │                │偵二卷  │  號七至八所示之時間、地│      │      │證據能力，依│
│      │2.於檢察官訊問時│P168-172│  點，以起訴書附表二編號│      │      │同法第159 條│
│      │之供述：        │        │  七至八所示之價格，向陳│      │      │之5第2項之規│
│      │100.03.22(16時09│        │  盈宏購買甲基安非他命。│      │      │定，有證據能│
│      │分)(以證人身分--│        │                        │      │      │力。        │
│      │有具結)         │        │                        │      │      │            │
│      │                │        │                        │      │      │2.          │
│      │                │        │                        │      │      │證人於偵查中│
│      │                │        │                        │      │      │具結向檢察官│
│      │                │        │                        │      │      │所為之證述，│
│      │                │        │                        │      │      │無顯不可信之│
│      │                │        │                        │      │      │情況，依刑事│
│      │                │        │                        │      │      │訴訟法第159 │
│      │                │        │                        │      │      │條之1第2項，│
│      │                │        │                        │      │      │得為證據。  │
├───┼────────┼────┼────────────┼───┼───┼──────┤
│(七)  │證人林秀蓉之證述│1.      │1.林秀蓉使用行動電話0975│全部不│全部有│1.          │
│      │：              │偵一卷  │  270109號與陳盈宏聯絡購│爭執  │證據能│被告知有刑事│
│      │1.於警察詢問時之│P112-120│  買海洛因、甲基安非他命│      │力    │訴訟法第159 │
│      │供述：          │        │  之時間、地點、數量、價│      │      │條第1項不得 │
│      │100.01.28(04時14│        │  格等事宜。            │      │      │為證據之情形│
│      │分)             │2.      │2.林秀蓉於起訴書附表一編│      │      │，而不爭執其│
│      │                │偵一卷  │  號一所示之時間，以起訴│      │      │證據能力，依│
│      │2.於檢察官訊問時│P365-369│  書附表一編號一所示之價│      │      │同法第159 條│
│      │之供述：        │        │  格，向陳盈宏購買海洛因│      │      │之5第2項之規│
│      │100.01.28(14時15│        │  。                    │      │      │定，有證據能│
│      │分)(以證人身分--│        │3.林秀蓉於起訴書附表二編│      │      │力。        │
│      │有具結)         │        │  號九至十一所示之時間、│      │      │            │
│      │                │        │  地點，以起訴書附表二編│      │      │2.          │
│      │                │        │  號九至十一所示之價格，│      │      │證人於偵查中│
│      │                │        │  向陳盈宏購買甲基安非他│      │      │具結向檢察官│
│      │                │        │  命。                  │      │      │所為之證述，│
│      │                │        │                        │      │      │無顯不可信之│
│      │                │        │                        │      │      │情況，依刑事│
│      │                │        │                        │      │      │訴訟法第159 │
│      │                │        │                        │      │      │條之1第2項，│
│      │                │        │                        │      │      │得為證據。  │
├───┼────────┼────┼────────────┼───┼───┼──────┤
│(八)  │證人王清信之證述│1.      │1.王清信使用行動電話0987│全部不│全部有│1.          │
│      │：              │偵四卷  │  393499號與陳盈宏聯絡購│爭執  │證據能│被告知有刑事│
│      │1.於警察詢問時之│P13-16  │  買甲基安非他命之時間、│      │力    │訴訟法第159 │
│      │供述：          │        │  地點、數量、價格等事宜│      │      │條第1項不得 │
│      │100.02.23(18時00│        │  。                    │      │      │為證據之情形│
│      │分)             │        │2.王清信於起訴書附表二編│      │      │，而不爭執其│
│      │                │2.      │  號十二至十三所示之時間│      │      │證據能力，依│
│      │2.於檢察官訊問時│偵三卷  │  、地點，以起訴書附表二│      │      │同法第159 條│
│      │之供述：        │P129-131│  編號十二至十三所示之價│      │      │之5第2項之規│
│      │100.02.23(15時16│        │  格，向陳盈宏購買甲基安│      │      │定，有證據能│
│      │分)(以證人身分--│        │  非他命。              │      │      │力。        │
│      │有具結)         │        │                        │      │      │            │
│      │                │        │                        │      │      │2.          │
│      │                │        │                        │      │      │證人於偵查中│
│      │                │        │                        │      │      │具結向檢察官│
│      │                │        │                        │      │      │所為之證述，│
│      │                │        │                        │      │      │無顯不可信之│
│      │                │        │                        │      │      │情況，依刑事│
│      │                │        │                        │      │      │訴訟法第159 │
│      │                │        │                        │      │      │條之1第2項，│
│      │                │        │                        │      │      │得為證據。  │
├───┼────────┼────┼────────────┼───┼───┼──────┤
│(九)  │證人陳張旭之證述│1.      │警方於起訴書所載犯罪事  │全部不│全部有│1.          │
│      │：              │偵一卷  │實二之時、地所查扣之兩節│爭執  │證據能│被告知有刑事│
│      │1.於警察詢問時之│P27-31  │式土造鋼管霰彈槍1支、   │      │力    │訴訟法第159 │
│      │供述：          │        │仿SIGSAUER廠P220型半自  │      │      │條第1項不得 │
│      │100.01.28(07時32│        │動改造手槍1支、仿雙管   │      │      │為證據之情形│
│      │分)             │        │霰彈槍1支、制式霰彈2顆  │      │      │，而不爭執其│
│      │                │2.      │、制式子彈4顆、已擊發   │      │      │證據能力，依│
│      │2.於檢察官訊問時│(1)偵一卷│之制式霰彈1顆及手槍主   │      │      │同法第159 條│
│      │之供述：        │P129-131│要組成零件1包為陳盈宏所 │      │      │之5第2項之規│
│      │(1)100.01.28(15時│(2)偵二卷│持有。                  │      │      │定，有證據能│
│      │  34分)(以證人身│P81-83  │                        │      │      │力。        │
│      │  分--有具結)   │        │                        │      │      │            │
│      │(2)100.02.25(14時│        │                        │      │      │2.(1)        │
│      │  57分)         │        │                        │      │      │證人於偵查中│
│      │                │        │                        │      │      │具結向檢察官│
│      │                │        │                        │      │      │所為之證述，│
│      │                │        │                        │      │      │無顯不可信之│
│      │                │        │                        │      │      │情況，依刑事│
│      │                │        │                        │      │      │訴訟法第159 │
│      │                │        │                        │      │      │條之1第2項，│
│      │                │        │                        │      │      │得為證據。  │
│      │                │        │                        │      │      │            │
│      │                │        │                        │      │      │2.(2)        │
│      │                │        │                        │      │      │被告知有刑事│
│      │                │        │                        │      │      │訴訟法第159 │
│      │                │        │                        │      │      │條第1項不得 │
│      │                │        │                        │      │      │為證據之情形│
│      │                │        │                        │      │      │，而不爭執其│
│      │                │        │                        │      │      │證據能力，依│
│      │                │        │                        │      │      │同法第159 條│
│      │                │        │                        │      │      │之5第2項之規│
│      │                │        │                        │      │      │定，有證據能│
│      │                │        │                        │      │      │力。        │
├───┼────────┼────┼────────────┼───┼───┼──────┤
│(十)  │行動電話門號0916│偵三卷  │陳盈宏使用行動電話門號  │全部不│全部有│本件監聽及其│
│      │879253號通聯譯文│P22-55  │0000000000號與買受人陳裕│爭執  │證據能│派生譯文有證│
│      │表              │        │仁、簡瑞成、王証緯、李永│      │力    │據能力:     │
│      │                │        │堯、林秀蓉及王清信等人販│      │      │通訊監察譯文│
│      │                │        │賣毒品海洛因及甲基安非他│      │      │係司法警察機│
│      │                │        │命之事宜及通話內容。    │      │      │關依法定程序│
│      │                │        │                        │      │      │執行監聽時，│
│      │                │        │                        │      │      │以錄音設備之│
│      │                │        │                        │      │      │機械作用，真│
│      │                │        │                        │      │      │實保存當時通│
│      │                │        │                        │      │      │訊之內容所得│
│      │                │        │                        │      │      │之監聽錄音結│
│      │                │        │                        │      │      │果再予以翻譯│
│      │                │        │                        │      │      │製作，係屬於│
│      │                │        │                        │      │      │文書證據之一│
│      │                │        │                        │      │      │種，並非依憑│
│      │                │        │                        │      │      │人之記憶再加│
│      │                │        │                        │      │      │以轉述而得，│
│      │                │        │                        │      │      │非屬供述證據│
│      │                │        │                        │      │      │，殊無傳聞法│
│      │                │        │                        │      │      │則之適用，且│
│      │                │        │                        │      │      │與本案事實具│
│      │                │        │                        │      │      │有自然關聯性│
│      │                │        │                        │      │      │，是具有證據│
│      │                │        │                        │      │      │能力（最高法│
│      │                │        │                        │      │      │院97年度台上│
│      │                │        │                        │      │      │字第1069號判│
│      │                │        │                        │      │      │決參照）。  │
├───┼────────┼────┼────────────┼───┼───┼──────┤
│(十一)│扣押物品清單    │偵三卷  │新北市政府警察局蘆洲分局│全部不│全部有│依刑訴法第15│
│      │                │P153    │查扣兩節式土造鋼管霰彈槍│爭執  │證據能│9條之4第1款 │
│      │                │        │1支、仿SIGSAUER廠P220 型│      │力    │，得為證據，│
│      │                │        │半自動改造手槍1支、制式 │      │      │且有自然關聯│
│      │                │        │霰彈2顆及制式子彈4顆、仿│      │      │性。        │
│      │                │        │雙管霰彈槍1支、已擊發之 │      │      │            │
│      │                │        │制式霰彈彈殼1顆等物品。 │      │      │            │
├───┼────────┼────┼────────────┼───┼───┼──────┤
│(十一)│內政部警政署刑事│偵二卷  │扣案之兩節式土造鋼管霰彈│全部不│全部有│依刑訴法第15│
│      │警察局100年3月2 │P120-124│槍1支、仿SIGSAUER廠P220 │爭執  │證據能│9條之4第1款 │
│      │日刑鑑字第100001│        │型半自動改造手槍1支、制 │      │力    │，得為證據，│
│      │5393號槍彈鑑定書│        │式霰彈2顆及制式子彈4顆，│      │      │且有自然關聯│
│      │各1份           │        │經鑑定具有殺傷力，另仿雙│      │      │性。        │
│      │                │        │管霰彈槍1支、已擊發之制 │      │      │            │
│      │                │        │式霰彈彈殼1顆經鑑定不具 │      │      │            │
│      │                │        │殺傷力。                │      │      │            │
├───┼────────┼────┼────────────┼───┼───┼──────┤
│(十二)│刑案現場照片117 │偵一卷  │1.陳盈宏於起訴書犯罪事實│全部不│全部有│照片係以機械│
│      │張              │P140-195│  一 (二)所載時、地妨礙 │爭執  │證據能│方式留存之影│
│      │                │        │  員警執行公務，並駕車衝│      │力    │像紀錄，並非│
│      │                │        │  撞員警所駕駛之偵防車。│      │      │依憑製作者之│
│      │                │        │2.警方於起訴書所載犯罪事│      │      │記憶再加以轉│
│      │                │        │  實二之時、地查扣之兩節│      │      │述而得，非屬│
│      │                │        │  式土造鋼管霰彈槍1枝、 │      │      │傳聞證據，殊│
│      │                │        │  仿SIGSAUER廠P220型半自│      │      │無傳聞法則之│
│      │                │        │  動改造手槍1枝、仿雙管 │      │      │適用。此外復│
│      │                │        │  霰彈槍1枝、制式霰彈2顆│      │      │無證據證明有│
│      │                │        │  、制式子彈4顆及手槍主 │      │      │何偽造、變造│
│      │                │        │  要組成零件1包。       │      │      │或違法取得之│
│      │                │        │                        │      │      │情事，係依法│
│      │                │        │                        │      │      │定程序取得，│
│      │                │        │                        │      │      │且與本案事實│
│      │                │        │                        │      │      │具有自然關聯│
│      │                │        │                        │      │      │性，是該照片│
│      │                │        │                        │      │      │具有證據能力│
│      │                │        │                        │      │      │。          │
├───┼────────┼────┼────────────┼───┼───┼──────┤
│(十三)│(1)尿液檢體監管紀│(1)偵三卷│陳盈宏於100年2月11日在新│全部不│全部有│(1)          │
│      │  錄表。        │P.165   │北市政府警察局蘆洲分局採│爭執  │證據能│依刑訴法第15│
│      │                │        │集之尿液檢體經氣相層析質│      │力    │9條之4第1款 │
│      │(2)臺灣檢驗科技股│(2)偵三卷│譜儀確認檢驗呈安非他命類│      │      │，得為證據，│
│      │  份有限公司100 │P.161   │陽性反應。              │      │      │且有自然關聯│
│      │  年2月25日濫用 │        │                        │      │      │性。        │
│      │  用藥物尿液檢驗│        │                        │      │      │            │
│      │  報告。        │        │                        │      │      │(2)          │
│      │                │        │                        │      │      │依刑訴法第15│
│      │                │        │                        │      │      │9條之4第2款 │
│      │                │        │                        │      │      │，得為證據，│
│      │                │        │                        │      │      │且有自然關聯│
│      │                │        │                        │      │      │性。        │
└───┴────────┴────┴────────────┴───┴───┴──────┘
【附表二：被告林淑萍（起訴書所載犯罪事實一(四)）之部分】
┌───┬────────┬────┬────────────┬───┬───┬──────┐
│編號  │檢方之證據資料  │ 頁次   │  檢 方 待 證 事 項     │被告林│本院認│本院認定之理│
│      │                │        │                        │淑萍之│定有無│由〔刑事訴訟│
│      │                │        │                        │主張  │證據能│法（下稱刑訴│
│      │                │        │                        │      │力    │法）〕      │
├───┼────────┼────┼────────────┼───┼───┼──────┤
│(一)  │被告林淑萍之供述│1.      │林淑萍使用行動電話091687│全部不│全部有│全部依刑訴法│
│      │：              │偵一卷  │9253、0000000000號，代替│爭執  │證據能│第156條第1項│
│      │1.於警察詢問時之│P12-18  │陳盈宏與起訴書所載附表二│      │力    │，被告之自白│
│      │供述：          │        │編號二至六所示之人聯繫毒│      │      │出於任意性，│
│      │100.01.28(07時00│        │品交易事宜，並代為傳達交│      │      │且與事實相符│
│      │分)             │2.      │易之時間、地點、數量、價│      │      │者，得為證據│
│      │                │(1)偵一卷│格等事宜，且曾隨同陳盈宏│      │      │。是被告之供│
│      │2.於檢察官訊問時│P372-376│外出交易毒品。          │      │      │述合於任意性│
│      │之供述：        │        │                        │      │      │與關聯性，與│
│      │100.01.28(15時34│        │                        │      │      │事實相符，當│
│      │分)             │        │                        │      │      │有證據能力。│
│      │                │3.      │                        │      │      │            │
│      │                │(1)      │                        │      │      │            │
│      │3.於本院羈押訊問│羈押卷一│                        │      │      │            │
│      │時之供述：      │P4-7    │                        │      │      │            │
│      │(1)100.01.28(21時│(2)      │                        │      │      │            │
│      │  10分)         │羈押卷三│                        │      │      │            │
│      │(2)100.03.23(13時│P12-13  │                        │      │      │            │
│      │  50分)         │        │                        │      │      │            │
│      │                │4.      │                        │      │      │            │
│      │4.於本院審理訊問│(1)本院卷│                        │      │      │            │
│      │之供述：        │P36-38  │                        │      │      │            │
│      │(1)100.04.28(11時│(2)本院卷│                        │      │      │            │
│      │  00分)         │P131-134│                        │      │      │            │
│      │(2)100.05.26(10時│        │                        │      │      │            │
│      │  45分)         │        │                        │      │      │            │
├───┼────────┼────┼────────────┼───┼───┼──────┤
│(二)  │證人陳裕仁之證述│1.      │陳裕仁使用行動電話098812│全部不│全部有│1.          │
│      │：              │偵一卷  │7710號與陳盈宏聯絡，並由│爭執  │證據能│被告知有刑事│
│      │1.於警察詢問時之│P46-50  │林淑萍代為轉達購買甲基安│      │力    │訴訟法第159 │
│      │供述：          │        │非他命之時間、地點、數量│      │      │條第1項不得 │
│      │100.01.27(22時53│        │、價格等事宜。          │      │      │為證據之情形│
│      │分)             │2.      │                        │      │      │，而不爭執其│
│      │                │偵二卷  │                        │      │      │證據能力，依│
│      │2.於檢察官訊問時│P152-155│                        │      │      │同法第159 條│
│      │之供述：        │        │                        │      │      │之5第2項之規│
│      │100.03.16(11時28│        │                        │      │      │定，有證據能│
│      │分)(以證人身分--│        │                        │      │      │力。        │
│      │有具結)         │        │                        │      │      │            │
│      │                │        │                        │      │      │2.          │
│      │                │        │                        │      │      │證人於偵查中│
│      │                │        │                        │      │      │具結向檢察官│
│      │                │        │                        │      │      │所為之證述，│
│      │                │        │                        │      │      │無顯不可信之│
│      │                │        │                        │      │      │情況，依刑事│
│      │                │        │                        │      │      │訴訟法第159 │
│      │                │        │                        │      │      │條之1第2項，│
│      │                │        │                        │      │      │得為證據。  │
├───┼────────┼────┼────────────┼───┼───┼──────┤
│(三)  │證人簡瑞成之證述│1.      │簡瑞成使用行動電話097066│全部不│全部有│1.          │
│      │：              │偵一卷  │4352號與陳盈宏聯絡購買甲│爭執  │證據能│被告知有刑事│
│      │1.於警察詢問時之│P66-71  │基安非他命之時間、地點、│      │力    │訴訟法第159 │
│      │供述：          │        │數量、價格等事宜。      │      │      │條第1項不得 │
│      │100.01.28(03時25│        │                        │      │      │為證據之情形│
│      │分)             │2.      │                        │      │      │，而不爭執其│
│      │                │偵二卷  │                        │      │      │證據能力，依│
│      │2.於檢察官訊問時│P105-107│                        │      │      │同法第159 條│
│      │之供述：        │        │                        │      │      │之5第2項之規│
│      │100.03.11(14時35│        │                        │      │      │定，有證據能│
│      │分)(以證人身分--│        │                        │      │      │力。        │
│      │有具結)         │        │                        │      │      │            │
│      │                │        │                        │      │      │2.          │
│      │                │        │                        │      │      │證人於偵查中│
│      │                │        │                        │      │      │具結向檢察官│
│      │                │        │                        │      │      │所為之證述，│
│      │                │        │                        │      │      │無顯不可信之│
│      │                │        │                        │      │      │情況，依刑事│
│      │                │        │                        │      │      │訴訟法第159 │
│      │                │        │                        │      │      │條之1第2項，│
│      │                │        │                        │      │      │得為證據。  │
├───┼────────┼────┼────────────┼───┼───┼──────┤
│(四)  │證人王証緯之證述│1.      │王証緯使用行動電話093054│全部不│全部有│1.          │
│      │：              │偵三卷  │4763號與陳盈宏聯絡購買甲│爭執  │證據能│被告知有刑事│
│      │1.於警察詢問時之│P56-59  │基安非他命之時間、地點、│      │力    │訴訟法第159 │
│      │供述：          │        │數量、價格等事宜，並由陳│      │      │條第1項不得 │
│      │100.01.31(00時22│        │盈宏駕車搭載林淑萍同往約│      │      │為證據之情形│
│      │分)             │2.      │定地點交付毒品。        │      │      │，而不爭執其│
│      │                │偵三卷  │                        │      │      │證據能力，依│
│      │2.於檢察官訊問時│P112-116│                        │      │      │同法第159 條│
│      │之供述：        │        │                        │      │      │之5第2項之規│
│      │100.01.31(01時48│        │                        │      │      │定，有證據能│
│      │分)(以證人身分--│        │                        │      │      │力。        │
│      │有具結)         │        │                        │      │      │            │
│      │                │        │                        │      │      │2.          │
│      │                │        │                        │      │      │證人於偵查中│
│      │                │        │                        │      │      │具結向檢察官│
│      │                │        │                        │      │      │所為之證述，│
│      │                │        │                        │      │      │無顯不可信之│
│      │                │        │                        │      │      │情況，依刑事│
│      │                │        │                        │      │      │訴訟法第159 │
│      │                │        │                        │      │      │條之1第2項，│
│      │                │        │                        │      │      │得為證據。  │
├───┼────────┼────┼────────────┼───┼───┼──────┤
│(五)  │行動電話門號0916│偵三卷  │林淑萍代替陳盈宏與起訴書│全部不│全部有│本件監聽及其│
│      │879253號通聯譯文│P22-55  │附表二編號二至六所示之人│爭執  │證據能│派生譯文有證│
│      │表              │        │聯繫，並代為傳達販賣毒品│      │力    │據能力:     │
│      │                │        │之事宜及通話內容。      │      │      │通訊監察譯文│
│      │                │        │                        │      │      │係司法警察機│
│      │                │        │                        │      │      │關依法定程序│
│      │                │        │                        │      │      │執行監聽時，│
│      │                │        │                        │      │      │以錄音設備之│
│      │                │        │                        │      │      │機械作用，真│
│      │                │        │                        │      │      │實保存當時通│
│      │                │        │                        │      │      │訊之內容所得│
│      │                │        │                        │      │      │之監聽錄音結│
│      │                │        │                        │      │      │果再予以翻譯│
│      │                │        │                        │      │      │製作，係屬於│
│      │                │        │                        │      │      │文書證據之一│
│      │                │        │                        │      │      │種，並非依憑│
│      │                │        │                        │      │      │人之記憶再加│
│      │                │        │                        │      │      │以轉述而得，│
│      │                │        │                        │      │      │非屬供述證據│
│      │                │        │                        │      │      │，殊無傳聞法│
│      │                │        │                        │      │      │則之適用，且│
│      │                │        │                        │      │      │與本案事實具│
│      │                │        │                        │      │      │有自然關聯性│
│      │                │        │                        │      │      │，是具有證據│
│      │                │        │                        │      │      │能力（最高法│
│      │                │        │                        │      │      │院97年度台上│
│      │                │        │                        │      │      │字第1069號判│
│      │                │        │                        │      │      │決參照）。  │
└───┴────────┴────┴────────────┴───┴───┴──────┘